【裁判字號】    92,中簡上,257
【裁判日期】    920819
【裁判案由】    竊盜
【裁判全文】
臺灣臺中地方法院刑事判決                      九十二年度中簡上字第二五七號
    上  訴  人
    即  被  告  甲○○
右上訴人因竊盜案件，不服本院台中簡易庭九十二年度中簡字第九一三號中華民國九
十二年四月三十日第一審簡易判決（聲請案號：台灣台中地方法院檢察署九十二年度
偵字第四六五七號），提起上訴，本院管轄之第二審合議庭判決如左：
    主  文
上訴駁回。
    事  實
一、甲○○曾因違反麻醉藥品管理條例及竊盜案件，經台灣高等法院台中分院判處有
    期徒刑六年及十月，應執行有期徒刑六年八月，甫於民國九十一年一月十六日假
    釋出獄，現仍假釋中（假釋期滿時間為九十四年一月九日）。詎仍不知悔改，復
    意圖為自己不法之所有，於九十二年二月十八日十八時許，在台中市○○路靠近
    水湳市場之某天橋下，竊取丙○○○所有，於九十二年二月九日十四時許，在台
    中市○○區○○路四三巷口，遭不詳姓名者竊後放置該處上附鑰匙之ＪＲＹ－八
    一六號重型機車一輛，得手後供己騎用。嗣於九十二年二月二十三日二十時五十
    分許，甲○○騎乘該竊得之機車，至台中市○○○路八三號前為警查獲。
二、案經台中縣警察局移送台灣台中地方法院檢察署檢察官聲請簡易判決處刑。
    理  由
一、右揭犯罪事實，業經上訴人即被告甲○○於警訊及偵查中坦承不諱，而該ＪＲＹ
    －八一六號重型機車係丙○○○所有，於九十二年二月九日十四時許，在台中市
    西屯區○○路四三巷口失竊等情，復經被害人丙○○○於警訊時供述無訛，證人
    即查獲警員乙○○在本院審理時亦證稱伊等在瀋陽北路八三號前發現失竊之ＪＲ
    Ｙ－八一六號重型機車，該機車已熄火，鑰匙插在機車電門，印象中上訴人剛離
    開，發現伊等即躲到柱子後面，伊等下去上訴人就逃跑，跑沒多遠即為伊等逮捕
    ，逮捕時上訴人還戴有安全帽，並承認竊取機車等語，顯見上訴人於警訊及偵查
    中之自白與事實相符，且非出於不正方法，自得作為上訴人有罪之證據。此外並
    有車輛竊盜、車牌失竊資料個別查詢報表、贓物認領保管單各一份及該ＪＲＹ－
    八一六號重型機車照片一張附卷可稽，事證明確。上訴人在本院審理時翻異前供
    ，辯稱伊未竊取ＪＲＹ－八一六號重型機車，為警查獲時伊在旁等待打電話，該
    機車原即放在那裡，是警員要伊承認竊盜云云，無非飾卸之詞，不足採信，其犯
    行已堪認定。
二、核上訴人所為，係犯刑法第三百二十條第一項之竊盜罪，原審適用刑法第三百二
    十條第一項、第四十一條第一項前段、罰金罰鍰提高標準條例第一條前段、第二
    條規定，判處上訴人有期徒刑三月，並諭知易科罰金之折算標準，經核其認事用
    法皆無違誤，量刑亦屬妥適，上訴人否認竊盜犯行提起上訴，為無理由，應予駁
    回。
三、上訴人經合法之傳喚，無正當之理由不到庭，爰不待其陳述逕行判決。
據上論結，應依刑事訴訟法第四百五十五條之一第一項、第三項、第三百六十四條、
第三百六十八條、第三百七十一條，判決如主文。
本案經檢察官吳星瑩到庭執行職務。
中      華      民      國      九十二      年    八    月      十九    日
                                  審判長法  官  張智雄
                                        法  官  陳  葳
                                        法  官  鍾堯航
右正本證明與原本無異。
本件不得上訴。
                                        書記官
中      華      民      國      九十二      年    八    月      十九    日
附錄本案論罪科刑法條全文
刑法第三百二十條第一項：
意圖為自己或第三人不法之所有，而竊取他人之動產者，為竊盜罪，處五年以下有期
徒刑、拘役或五百元以下罰金。


司法院資訊處製作；財團法人民間司法改革基金會備份。
